# 关于财政部会计司发布《股份支付准则应用案例 —— 企业将以现金结算的股份支付修改 ..

提问人：15828189447NXB 时间：2022-12-18 12:07:31
根据《企业会计准则解释第 16 号》规定“企业修改以现金结算的股份支付协议中的条款和条件，使其成为以权益结算的股份支付的，在修改日，企业应当按照所授予权益工具当日的公允价值计量以权益结算的股份支付，将已取得的服务计入资本公积”。之后，财政部会计司发布了《股份支付准则应用案例——企业将以现金结算的股份支付修改为以权益结算的股份支付》，该案例中“权益工具在修改日的公允价值”=100×500×16×2/5=320000元（注：各数据分别为： 100 为修改日公司向职工授予 100 份现金股票增值权修改为授予 100 股股票期权， 500 为被授予人员数量， 16 为每份期权在修改日的公允价值，2/5为员工已提供服务期限占整个服务期限比）。秉着不懂就问的处理，我的疑惑是：权益工具在修改日的公允价值未审是100×500×16×2/5而不应该是100×500×16×3/5？比如一般认为授予日权益工具公允价值的权重为 1 （即权重为5/5；但如果按照上述案例计算公式，权重岂不是为 0 （即0/5）），后续的公允价值不应该是尚未摊销（即尚未计入成本费用）对应的金额？谢谢陈版主及各位老师。

回答人：chenyiwei
根据解释 16 号第三条，该事项处理的基本原则为：“企业修改以现金结算的股份支付协议中的条款和条件，使其成为以权益结算的股份支付的，在修改日，企业应当按照所授予权益工具当日的公允价值计量以权益结算的股份支付，将已取得的服务计入资本公积，同时终止确认以现金结算的股份支付在修改日已确认的负债，两者之间的差额计入当期损益。”
结合应用案例中的数字，乘以2/5是计算假设一开始就按照修改后条件和权益工具于修改日公允价值来计量已过去的 2 年等待期内应确认的股份支付费用总额，减去此前在现金结算股份支付下已确认的费用，就是修改当年（第 2 年）应确认的股份支付费用。这一步是就该修改事项对历史期间已确认费用的调整，故按照已过去的历史等待期时间长度占修改后等待期总长度的比例来计算。后面在权益结算股份支付下逐年摊销确认费用的做法就和常规的权益结算股份支付没有区别了。

提问人：15828189447NXB 时间：2022-12-20 11:17:38
根据 16 号解释和单独的案例，那是否可以理解为 16 号解释中修改日所授予的权益工具的公允价值是指的已被消耗部分的权益工具公允价值？陈版主。

回答人：chenyiwei
不是。仅仅是依据修改日公允价值和已过去的等待期时间比例，对历史上应请确认的费用进行调整。